src/third-party/hunspell-dictionaries/es.aff
SFX X Y 1167
SFX X er go oner
SFX X r s oner
SFX X r 0 oner
SFX X r mos [ei]r
SFX X er  is [^v]er
SFX X er  is [es]ver
SFX X r n oner
SFX X erer iero erer
SFX X erer ieres erer
SFX X erer iere erer
SFX X erer ieren erer
SFX X er go ener
SFX X ener ienes ener
SFX X ener iene ener
SFX X ener ienen ener
SFX X er igo aer
SFX X r s aer
SFX X r 0 aer
SFX X r n aer
SFX X cer go acer
SFX X r s acer
SFX X r 0 acer
SFX X r n acer
SFX X aber   saber
SFX X r s aber
SFX X r 0 aber
SFX X r n aber
SFX X er o  er
SFX X r s  er
SFX X r 0  er
SFX X r n  er
SFX X er go aler
SFX X r s aler
SFX X r 0 aler
SFX X r n aler
SFX X r o ver
SFX X er  s [es]ver
SFX X er   [es]ver
SFX X er  n [es]ver
SFX X erir iero erir
SFX X erir ieres erir
SFX X erir iere erir
SFX X ir  s [^u]ir
SFX X ir is [^g]uir
SFX X ir  s guir
SFX X erir ieren erir
SFX X ertir ierto ertir
SFX X ertir iertes ertir
SFX X ertir ierte ertir
SFX X ertir ierten ertir
SFX X entir iento entir
SFX X entir ientes entir
SFX X entir iente entir
SFX X entir ienten entir
SFX X ervir iervo hervir
SFX X ervir ierves hervir
SFX X ervir ierve hervir
SFX X ervir ierven hervir
SFX X ormir uermo ormir
SFX X ormir uermes ormir
SFX X ormir uerme ormir
SFX X ormir uermen ormir
SFX X orir uero orir
SFX X orir ueres orir
SFX X orir uere orir
SFX X orir ueren orir
SFX X irir iero irir
SFX X irir ieres irir
SFX X irir iere irir
SFX X irir ieren irir
SFX X cir zco ucir
SFX X ir es ucir
SFX X ir e ucir
SFX X ir en ucir
SFX X ir go enir
SFX X enir ienes enir
SFX X enir iene enir
SFX X enir ienen enir
SFX X ir yo [^g]uir
SFX X ir yes [^g]uir
SFX X ir ye [^g]uir
SFX X ir yen [^g]uir
SFX X  ir uyo  ir
SFX X  ir uyes  ir
SFX X  ir uye  ir
SFX X  ir uyen  ir
SFX X e ir i o e ir
SFX X e ir i es e ir
SFX X e ir i e e ir
SFX X e ir i en e ir
SFX X egir ijo egir
SFX X egir iges egir
SFX X egir ige egir
SFX X egir igen egir
SFX X edir ido edir
SFX X edir ides edir
SFX X edir ide edir
SFX X edir iden edir
SFX X etir ito etir
SFX X etir ites etir
SFX X etir ite etir
SFX X etir iten etir
SFX X ebir ibo ebir
SFX X ebir ibes ebir
SFX X ebir ibe ebir
SFX X ebir iben ebir
SFX X emir imo emir
SFX X emir imes emir
SFX X emir ime emir
SFX X emir imen emir
SFX X eguir igo eguir
SFX X eguir igues eguir
SFX X eguir igue eguir
SFX X eguir iguen eguir
SFX X estir isto estir
SFX X estir istes estir
SFX X estir iste estir
SFX X estir isten estir
SFX X ervir irvo servir
SFX X ervir irves servir
SFX X ervir irve servir
SFX X ervir irven servir
SFX X endir indo endir
SFX X endir indes endir
SFX X endir inde endir
SFX X endir inden endir
SFX X ir go lir
SFX X ir es lir
SFX X ir e lir
SFX X ir en lir
SFX X ecir igo ecir
SFX X ecir ices ecir
SFX X ecir ice ecir
SFX X ecir icen ecir
SFX X e r  o e r
SFX X e r  es e r
SFX X e r  e e r
SFX X r mos  r
SFX X r s  r
SFX X e r  en e r
SFX X  r igo o r
SFX X  r yes o r
SFX X  r ye o r
SFX X  r yen o r
SFX X er  a [^v]er
SFX X r  a ver
SFX X er  as [^v]er
SFX X r  as ver
SFX X er  amos [^v]er
SFX X r  amos ver
SFX X er  ais [^v]er
SFX X r  ais ver
SFX X er  an [^v]er
SFX X r  an ver
SFX X ir  a ir
SFX X ir  as ir
SFX X ir  amos ir
SFX X ir  ais ir
SFX X ir  an ir
SFX X r a  r
SFX X r as  r
SFX X r amos  r
SFX X r ais  r
SFX X r an  r
SFX X oner use oner
SFX X oner usiste oner
SFX X oner uso oner
SFX X oner usimos oner
SFX X oner usisteis oner
SFX X oner usieron oner
SFX X erer ise erer
SFX X erer isiste erer
SFX X erer iso erer
SFX X erer isimos erer
SFX X erer isisteis erer
SFX X erer isieron erer
SFX X ener uve ener
SFX X ener uviste ener
SFX X ener uvo ener
SFX X ener uvimos ener
SFX X ener uvisteis ener
SFX X ener uvieron ener
SFX X er je raer
SFX X er jiste raer
SFX X er jo raer
SFX X er jimos raer
SFX X er jisteis raer
SFX X er jeron raer
SFX X acer ice [^ae]hacer
SFX X acer  ce [ae]hacer
SFX X acer ice facer
SFX X acer iciste acer
SFX X acer izo [^ae]hacer
SFX X acer  zo [ae]hacer
SFX X acer izo facer
SFX X acer icimos acer
SFX X acer icisteis acer
SFX X acer icieron acer
SFX X aber upe aber
SFX X aber upiste aber
SFX X aber upo aber
SFX X aber upimos aber
SFX X aber upisteis aber
SFX X aber upieron aber
SFX X er    er
SFX X er iste  er
SFX X er    er
SFX X er imos  er
SFX X er isteis  er
SFX X 0 on  er
SFX X er   ler
SFX X er   [es]ver
SFX X er iste [lv]er
SFX X er i  ler
SFX X er i  [es]ver
SFX X er imos [lv]er
SFX X er isteis [lv]er
SFX X er ieron [lv]er
SFX X ir   [^cn]ir
SFX X r ste [^cn]ir
SFX X erir iri  erir
SFX X r steis [^cn]ir
SFX X erir irieron erir
SFX X ertir irti  ertir
SFX X ertir irtieron ertir
SFX X entir inti  entir
SFX X entir intieron entir
SFX X ervir irvi  ervir
SFX X ervir irvieron ervir
SFX X ormir urmi  ormir
SFX X ormir urmieron ormir
SFX X orir uri  orir
SFX X orir urieron orir
SFX X irir iri  irir
SFX X irir irieron irir
SFX X cir je ucir
SFX X cir jiste ucir
SFX X cir jo ucir
SFX X cir jimos ucir
SFX X cir jisteis ucir
SFX X cir jeron ucir
SFX X enir ine enir
SFX X enir iniste enir
SFX X enir ino enir
SFX X enir inimos enir
SFX X enir inisteis enir
SFX X enir inieron enir
SFX X ir y  [^g]uir
SFX X ir yeron [^g]uir
SFX X  ir uy   ir
SFX X  ir uyeron  ir
SFX X e ir i   e ir
SFX X e ir i eron e ir
SFX X egir igi  egir
SFX X egir igieron egir
SFX X edir idi  edir
SFX X edir idieron edir
SFX X etir iti  etir
SFX X etir itieron etir
SFX X ebir ibi  ebir
SFX X ebir ibieron ebir
SFX X emir imi  emir
SFX X emir imieron emir
SFX X eguir igui  eguir
SFX X eguir iguieron eguir
SFX X estir isti  estir
SFX X estir istieron estir
SFX X endir indi  endir
SFX X endir indieron endir
SFX X r   lir
SFX X r eron lir
SFX X ecir ije ecir
SFX X ecir ijiste ecir
SFX X ecir ijo ecir
SFX X ecir ijimos ecir
SFX X ecir ijisteis ecir
SFX X ecir ijeron ecir
SFX X r 0  r
SFX X r ste  r
SFX X e r i  e r
SFX X r mos  r
SFX X r steis  r
SFX X e r ieron e r
SFX X  r y  o r
SFX X  r yeron o r
SFX X er dr  ner
SFX X er dr s ner
SFX X er dr  ner
SFX X er dremos ner
SFX X er dr is ner
SFX X er dr n ner
SFX X er r  [br]er
SFX X er r s [br]er
SFX X er r  [br]er
SFX X er remos [br]er
SFX X er r is [br]er
SFX X er r n [br]er
SFX X 0   [a v]er
SFX X 0  s [a v]er
SFX X 0   [a v]er
SFX X 0 emos [a v]er
SFX X 0  is [a v]er
SFX X 0  n [a v]er
SFX X cer r  acer
SFX X cer r s acer
SFX X cer r  acer
SFX X cer remos acer
SFX X cer r is acer
SFX X cer r n acer
SFX X er dr  aler
SFX X er dr s aler
SFX X er dr  aler
SFX X er dremos aler
SFX X er dr is aler
SFX X er dr n aler
SFX X 0   oler
SFX X 0  s oler
SFX X 0   oler
SFX X 0 emos oler
SFX X 0  is oler
SFX X 0  n oler
SFX X 0   [^cln]ir
SFX X 0  s [^cln]ir
SFX X 0   [^cln]ir
SFX X 0 emos [^cln]ir
SFX X 0  is [^cln]ir
SFX X 0  n [^cln]ir
SFX X 0   [^e]nir
SFX X 0  s [^e]nir
SFX X 0   [^e]nir
SFX X 0 emos [^e]nir
SFX X 0  is [^e]nir
SFX X 0  n [^e]nir
SFX X ir dr  enir
SFX X ir dr s enir
SFX X ir dr  enir
SFX X ir dremos enir
SFX X ir dr is enir
SFX X ir dr n enir
SFX X ir dr  lir
SFX X ir dr s lir
SFX X ir dr  lir
SFX X ir dremos lir
SFX X ir dr is lir
SFX X ir dr n lir
SFX X ecir ir  [^ln]decir
SFX X ecir ir s [^ln]decir
SFX X ecir ir  [^ln]decir
SFX X ecir iremos [^ln]decir
SFX X ecir ir is [^ln]decir
SFX X ecir ir n [^ln]decir
SFX X ecir ir  ondecir
SFX X ecir ir s ondecir
SFX X ecir ir  ondecir
SFX X ecir iremos ondecir
SFX X ecir ir is ondecir
SFX X ecir ir n ondecir
SFX X 0   endecir
SFX X 0  s endecir
SFX X 0   endecir
SFX X 0 emos endecir
SFX X 0  is endecir
SFX X 0  n endecir
SFX X 0   ldecir
SFX X 0  s ldecir
SFX X 0   ldecir
SFX X 0 emos ldecir
SFX X 0  is ldecir
SFX X 0  n ldecir
SFX X 0   ucir
SFX X 0  s ucir
SFX X 0   ucir
SFX X 0 emos ucir
SFX X 0  is ucir
SFX X 0  n ucir
SFX X  r ir   r
SFX X  r ir s  r
SFX X  r ir   r
SFX X  r iremos  r
SFX X  r ir is  r
SFX X  r ir n  r
SFX X er dr a ner
SFX X er dr as ner
SFX X er dr amos ner
SFX X er dr ais ner
SFX X er dr an ner
SFX X er r a [br]er
SFX X er r as [br]er
SFX X er r amos [br]er
SFX X er r ais [br]er
SFX X er r an [br]er
SFX X 0  a [a v]er
SFX X 0  as [a v]er
SFX X 0  amos [a v]er
SFX X 0  ais [a v]er
SFX X 0  an [a v]er
